臺灣高雄地方法院民事判決　　　　　　　　　　　　九十一年度訴字第二三九八號
　　原　　　告　台灣銀行
　　法定代理人　李勝彥
　　訴訟代理人　莊武雄
　　　　　　　　陳雪娥
　　被　　　告　甲○○
右當事人間清償借款事件，本院判決如左：
    主    文
被告應給付原告新台幣參佰陸拾捌萬柒仟參佰肆拾伍元，及如附表所示利息、違約金
。
訴訟費用由被告負擔。
    事實及理由
一、原告起訴主張：訴外人吳冬密邀同被告擔任連帶保證人，於民國八十八年三月十
    六日向原告借用如附表所示款項三筆（以下簡稱系爭借款），約定借款期限均自
    上開日期起至一百零八年三月十六日止，分二百四十期，按月於每月十六日攤還
    本息，利息依序按年利率百分之五．六五、百分之六．五、百分之七．七四五計
    算，嗣機動調整，如逾期償付本息時，即喪失期限利益，全部債務視為到期，且
    逾期在六個月以內者，按當時借款利率百分之十，超過六個月者，按當時借款利
    率百分之二十加計違約金。詎訴外人吳冬密就附表編號一所示借款僅繳息至九十
    年十二月十五日，就附表編號二、三所示借款僅繳息至九十年十一月十五日（當
    時借款利率均如附表所示），尚積欠如附表所示本金及利息、違約金未清償，屢
    經催討，均置之不理。被告為連帶保證人，依民法第二百七十三條規定，應負連
    帶給付之責。為此，求為判令如主文所示等語。
二、原告主張之事實，業據提出與其所述相符之放款借據、客戶往來明細查詢單、利
    率變動表為證，被告就其擔任系爭借款之連帶保證人及訴外人吳冬密尚積欠如附
    表所示本金、利息及違約金各節，均不爭執，惟辯稱：吳冬密有告訴我銀行准她
    欠六期云云。然原告否認准予吳冬密延期六個月清償。而吳冬密到庭結證稱：「
    （問：原告有無答應讓你延六個月清償？）原告... 告知我，有錢儘量繳... 並
    無延長特定還款期間」等語明確。準此，足見原告僅係寬容借款人，未於借款人
    怠於繳款時，即依約視同全部到期、請求清償全數餘欠款項，惟並無將各期債務
    原清償期限延長之意。被告前揭所辯，顯不足採。綜上，原告主張之事實，堪信
    為真。
三、按借用人應於約定期限內，返還與借用物種類、品質、數量相同之物；遲延之債
    務，以支付金錢為標的者，債權人得請求依法定利率計算之遲延利息，但約定利
    率較高者，仍從其約定利息；當事人得約定債務人不履行債務時，應支付違約金
    ，民法第四百七十八條前段、第二百三十三條第一項、第二百五十條第一項分別
    定有明文。又數人負同一債務，明示對於債權人各負全部給付之責任者，為連帶
    債務，民法第二百七十二條第一項已有明文，而所謂連帶保證債務，係指保證人
    與主債務人負同一債務，對於債權人各負全部給付之責任者而言（最高法院四十
    五年度第一四二六號判例參照）。又連帶債務人之債權人，得對於債務人中之一
    人或數人，或其全體，同時或先後請求全部或一部之給付，且連帶債務未全部履
    行前，全體債務人仍負連帶責任，民法第二百七十三條亦有明文。本件訴外人吳
    冬密因未依約清償本息，依其與原告間之約定，全部債務視為到期，而尚欠上述
    借款、利息、違約金未予清償，被告為本件借款之連帶保證人，依前開規定，應
    負連帶清償責任。從而，原告依消費借貸及連帶保證契約之法律關係，請求被告
    給付如主文所示欠款、利息及違約金，洵屬有據，應予准許。
四、訴訟費用負擔之依據：民事訴訟法第七十八條。
中　　　華　　　民　　　國　　九十一　　年　　十　　月　　二十二　　　　日
　　　                              臺灣高雄地方法院民事第二庭
~B法　　　官  甯　馨
右為正本係照原本作成。
如不服本判決，應於送達後廿日內，向本院提出上訴狀並表明上訴理由，如於本判決
宣示後送達前提起上訴者，應於判決送達後十日內補提上訴理由書（須附繕本）。
中　　　華　　　民　　　國　　九十一　　年　　十　　月　　二十二　　　　日
~B法院書記官  林麗文
附表：
┌─┬─────┬─────┬─────┬─────┬─────┬─────────────┐
│編│ 未償金額 │ 貸款金額 │借款日及到│利息起算日│利      率│違          約          金│
│號│ (新臺幣) │ (新臺幣) │期日(民國)│  (民國)  │          │                          │
├─┼─────┼─────┼─────┼─────┼─────┼─────────────┤
│一│一百八十四│二百萬元  │88.03.16～│90.12.16起│年息4%    │自91.01.17起至清償日止，逾│
│  │萬九千五百│          │108.03.16 │至清償日止│          │期在六個月以內者，按上開利│
│  │七十五元  │          │          │          │          │率百分之十，超過六個月者，│
│  │          │          │          │          │          │按上開利率百分之二十計算。│
├─┼─────┼─────┼─────┼─────┼─────┼─────────────┤
│二│一百三十九│一百五十萬│同      右│90.11.16起│年息4%    │自90.12.17起至清償日止，逾│
│  │萬六千二百│元        │          │至清償日止│          │期在六個月以內者，按上開利│
│  │三十六元  │          │          │          │          │率百分之十，超六個月者，按│
│  │          │          │          │          │          │上開利率百分之二十計算    │
├─┼─────┼─────┼─────┼─────┼─────┼─────────────┤
│三│四十四萬一│四十七萬元│同      右│90.11.16起│年息7.335%│自90.12.17起至清償日止，逾│
│  │千五百三十│          │          │至清償日止│          │期在六個月以內者，按上開利│
│  │四元      │          │          │          │          │率百分之十，超六個月者，按│
│  │          │          │          │          │          │上開利率百分之二十計算    │
└─┴─────┴─────┴─────┴─────┴─────┴─────────────┘
